【裁判字號】    99,上易,87
【裁判日期】    990629
【裁判案由】    竊盜
【裁判全文】
臺灣高等法院花蓮分院刑事判決          99年度上易字第87號
上  訴  人  臺灣臺東地方法院檢察署檢察官
被      告  甲○○
上列上訴人因被告竊盜案件，不服臺灣臺東地方法院中華民國99
年6月3日99年度易字第93號第一審刑事判決（起訴案號：臺灣臺
東地方法院檢察署98年度偵續字第22號），提起上訴，本院判決
如下：
    主  文
上訴駁回。
    理  由
一、依刑事訴訟法第350條、第361條、第362條、第367條規定，
    不服地方法院之第一審判決而上訴者，須提出上訴書狀，並
    應敘述具體理由，為上訴必備之程式；其所提出之上訴書狀
    並未敘述上訴理由，或僅曾以言詞陳述上訴理由者，均應於
    上訴期間屆滿後20日內補提理由書於第一審法院。第一審法
    院經形式審查，認逾期未補提上訴理由者，應定期間先命補
    正；逾期未補正者，為上訴不合法律上之程式，應以裁定駁
    回。倘已提出上訴理由，但所提非屬具體理由者，則由第二
    審法院以上訴不合法律上之程式，判決駁回。而所謂具體理
    由，必係依據卷內既有訴訟資料或提出新事證，指摘或表明
    第一審判決有何採證認事、用法或量刑等足以影響判決本旨
    之不當或違法，而構成應予撤銷之具體事由，始克當之（例
    如：依憑證據法則具體指出所採證據何以不具證據能力，或
    依憑卷證資料，明確指出所為證據證明力之判斷如何違背經
    驗、論理法則）；倘僅泛言原判決認定事實錯誤、違背法令
    、量刑失之過重或輕縱，而未依上揭意旨指出具體事由，或
    形式上雖已指出具體事由，然該事由縱使屬實，亦不足以認
    為原判決有何不當或違法者（例如：對不具有調查必要性之
    證據，法院未依聲請調查亦未說明理由，或援用證據不當，
    但除去該證據仍應為同一事實之認定），皆難謂係具體理由
    ，俾與第二審上訴制度在請求第二審法院撤銷、變更第一審
    不當或違法之判決，以實現個案救濟之立法目的相契合，並
    節制濫行上訴（最高法院97年度台上字第892號判決參照）
    。
二、本件檢察官循被害人郭恆盛之請求提起上訴，上訴意旨略以
    ：原審以被告甲○○確涉犯竊盜行為，而對被告為有罪判決
    ，固屬的論。惟原審以被告甲○○年輕氣盛，僅因一時不快
    即竊取他人物品報復，法治觀念顯有偏差；兼論其智識程度
    、迄未與被害人達成和解等情為由，而判處拘役30日，量刑
    顯有漠視事實，罔顧法理之虞，應屬過輕，爰請求撤銷原判
    ，更為適法之判決云云。
三、經查原審對於認定本件被告竊盜犯罪事實之證據取捨及得心
    證理由，均已於判決理由欄內說明甚詳（見原判決理由貳、
    一及二(一)），因予論科，並無違誤。再者，量刑應就判決之
    整體觀察為綜合考量，為求個案裁判妥當性，法律賦予法院
    裁量之權，量刑輕重，屬為裁判之法院得依職權自由裁量之
    事項，苟其量刑已依行為人之責任為基礎，並斟酌刑法第57
    條各款所列情狀，而未逾越法定刑度內，酌量科刑，如無偏
    執一端，致無明顯違誤情形，上級審法院即不得單就量刑部
    分遽指為不當或違法。原審法院已審酌被告年輕氣盛，僅因
    一時不快，即竊取他人物品報復，法治觀念不無偏差，因而
    造成被害人損失，行為實不足取；且被告迄未能與被害人達
    成和解，賠償被害人所受損害，經核閱全卷，亦無不合；復
    斟酌被告犯罪之目的、動機、手段尚稱平和及犯罪後已坦承
    犯行不諱；及兼衡被告之智識程度、家庭及職業狀況，並慮
    及被告前無因犯罪經論罪科刑之前科紀錄（有臺灣高等法院
    被告前案紀錄表1份附卷可稽）及被害人亦已取回被竊之自
    小客車（但有受損）等一切情狀，納為量刑審鞠之基礎，上
    開有關刑度之斟酌，並無輕重明顯失衡之情形，於法亦無違
    誤。原審既已將被告係基於報復之原因，而起意竊取被害人
    汽車造成損失，及犯後迄未與被害人達成和解，賠償損害等
    情，納入量刑之衡酌事項，則檢察官率以被害人所述被告未
    能賠償被害人損失等為由，泛稱原審量刑過輕，而未引述案
    內卷證具體指摘原判決關於認定事實及適用法律與刑罰之量
    定，有何違法或不當之處，依前開最高法院判決意旨，檢察
    官前揭上訴理由自非屬得上訴第二審之具體理由。從而，揆
    諸上開說明，本件上訴不合法律上之程式，且無從命補正，
    應予駁回，並不經言詞辯論為之。本件被害人如因其所有車
    輛遭被告過失駕駛行為，不慎撞及山壁而受有損害，自得依
    循民事訴訟途徑向被告求償，附此敘明。
據上論斷，應依刑事訴訟法第367條前段、第372條，判決如主文
。
中    華    民    國    99    年    6     月    29    日
                  刑事庭審判長法  官 謝志揚
                              法  官 林慶煙
                              法  官 張健河
以上正本證明與原本無異。
本件不得上訴。
中    華    民    國    99    年    6     月    29    日
                              書記官 徐文彬

司法院資訊處製作；財團法人民間司法改革基金會備份。
